Minutes et répertoires du notaire Bon COTHEREAU, 26 octobre 1613 - 11 janvier 1631 (étude XXIX)
Archives nationales
- Minutes de Bon COTHEREAU, juillet 1613 - 11 janvier 1631; MC/ET/XXIX/130 - MC/ET/XXIX/149
  - Minutes. 1617, MC/ET/XXIX/136; registre
    - Inventaire après décès de Michel Daniel, libraire., 24 octobre 1619; MC/ET/XXIX/136
      Libraires et métiers du livre, XVIIe-XVIIIe siècles (165 actes), par Claire Béchu, 1986-1996 (fichier papier entièrement dématérialisé; voir contexte dans le Plan d’orientation général - Notaires de Paris, guides thématiques du Minutier).
      Fichier dit 'général' XVIIe-XVIIIe siècles.;Fichier Bibliothèques.
      Date de création de la notice: 2007
      inventaire après décès; Daniel, Michel; libraire
    - GUIGNEBERT (Jehanne) mineure § Réception de Jeanne GUIGNEBERT fille de Jh. G. en l'abb. de Longchamps de l'Humilité., 7 novembre 1619; MC/ET/XXIX/136; fol. VI/C/XVIII
      Guignebert, Jeanne
    - BENARD (Noël) maître peintre; fg Saint-Germain-des-Prés § Subrogé tuteur des mineurs de Marie RAZOUER épouse de Samuel SEVYN maître d'hôtel de la duchesse de Sully, 8 novembre 1619; MC/ET/XXIX/136; fol. VI/C/XXIII
      Benard, Noël
    - ND. de VASVERS ordre de Chartreuse § Marché conclu, entre Aimé GAIGNEUR, maître horloger rue de la juifverie paroisse Sainte M.M. en la Cité et les Chartreuses pour l'horloge de leur couvent, 22 novembre 1619; MC/ET/XXIX/136; fol. VI/C/LV
      marché; Gaigneur, Aimé
    - PILLON (Anthoine) écuyer; Capitaine en la Marine du Ponant; maître d'hôtel du duc de Montmorency; Pair et amiral de France § Constitution, 3 décembre 1619; MC/ET/XXIX/136
      Pillon, Antoine
    - LE FRON (Daniel) maître plombier fontainier rue Saint-Martin paroisse Saint-J. de la B. § Promesse, 6 décembre 1619; MC/ET/XXIX/136; fol. VI/C/IIII/XX/I
      Le Fron, Daniel
    - BONART (Luc) maître plombier fontainier rue la Juifverie 28 ans § Mariage de. .. avec Jhe FROISSART fille de Geneviève GOURLIN fille de Jh. ALLAIN maître plombier fontainier Vve auparavant de Fiacre FROISSART du même état, 11 décembre 1619; MC/ET/XXIX/136; fol. VI/C/IIII/XX/IX
      contrat de mariage; Bonart, Luc
  - Minutes. 1618, MC/ET/XXIX/137; registre
    - Mise en apprentissage chez Jean Mathieu graveur en taille douce rue des Amandiers, 1er janvier 1618; MC/ET/XXIX/137
      contrat d'apprentissage; Mathieu, Jean
    - Rentes concernant Jacques Hurault, chevalier seigneur de Vibraye de Maire, gentilhomme ordinaire de la chambre du roi, 30 janvier 1618; MC/ET/XXIX/137; fol. XXV
      Hurault, Jacques
    - Association Orfevres, 6 février 1618; MC/ET/XXIX/137; fol. XLV
      orfèvre
    - Titre nouvel d'une maison nouvellement rebâtie St Ouen rue des Jardins., 16 février 1618; MC/ET/XXIX/137; fol. LI
    - Les exécuteurs du testament de Luc de Troye religieux profes du couvent de mineurs de Rouen, 17 février 1618; MC/ET/XXIX/137; fol. LV
      testament; Troye, Luc de
    - Bail 6 ans par les religieux Notre-Dame de Vauvert ordre de Chartreuse d'une grande maison agent issue rue Hautefeuille, Serpente et des 2 portes, 15 mars 1618; MC/ET/XXIX/137; fol. LXXV
    - Bail 6 ans d'une maison appartenant aux Chartreux Notre-Dame de Vauvers à la corne de cerf rue Maubué, 16 avril 1618; MC/ET/XXIX/137; fol. VI/XX/I
    - Testament de André Le Roy prêtre habitué à Saint-Eustache, 23 avril 1618; MC/ET/XXIX/137; fol. VII/XX/V
      testament; Le Roy, André
    - Bail d'une maison rue de la Savatterie à l'enseigne du rabot appartenant aux chartreux des ND. de Vauvers, 3 mai 1618; MC/ET/XXIX/137; fol. VI/XX/XVII
    - Procuration par Guy du Bellay, chevalier sieur de la Combe et de Raguin demeurant aud. Raguin en Anjou de p/t/ rue Jean Tison paroisse Saint-Germain l'Auxerrois, fils et héritier de Pierre du Bellay, chevalier général ordinaire de la chambre du roi, capitaine d'une compagnie, pour régler un procès avec l'abbaye de Fontaine-Daniel, 16 juillet 1618; MC/ET/XXIX/137; fol. II/C/XXV
      procuration; Du Bellay, Guy; Du Bellay, Pierre
    - Testament d'Augustin Amigon, banquier et bourgeois de Paris, rue des Lavandières paroisse Saint-Germain-l'Auxerrois, inhumé en l'église Saint-Pierre aux boeufs en la Cité on J.B.A. son fils enterré, 19 juillet 1618; MC/ET/XXIX/137; fol. II/C/XXXI
      testament; Amigon, Augustin
    - Testament de Geneviève Dubuisson, veuve H. Blacuod docteur régent en la Faculté de médecine de Paris, demeurant en Mont-Sainte-Geneviève. Inhumé en l'église Saint-Eloi-du-Mont en la chapelle Saint-Pierre où est enterré son mari, 20 juillet 1618; MC/ET/XXIX/137; fol. II/C/XXXV
      testament; Dubuisson, Genevieve; Blacuod (M.)
    - Quittance concernant l'abbaye de Notre-Dame de Fontaine-Daniel, ordre de Cîteaux diocèse du Mans (plusieurs actes en suite), 13 août 1618; MC/ET/XXIX/137; fol. II/C/LVIII
    - Elargissement de prisonnier concernant M. Goislart procureur en Parlement rue Saint-Victor, 20 août 1618; MC/ET/XXIX/137; fol. II/C/LXXIII
      Goislart (M.)
    - Rentes par Paul Parent, conseiller au conseil d'Etat, intendant de l'Amiral de France, rue Hautefeuille paroisse Saint-André-des-Arts et Madeleine Cawaye sa femme, 10 septembre 1618; MC/ET/XXIX/137; fol. III/C/IIII
      Parent, Paul; Cawaye, Madeleine
    - Bail d'une maison rue Maubué appartenant au couvent Notre-Dame de Vauvers, 27 septembre 1618; MC/ET/XXIX/137; fol. III/C/XXX
    - Accords concernant une maison appartenant aux religieux Notre-Dame de Vauvert, rue du Grenier Saint-Ladre paroisse Saint-Nicolas-des-Champs enseigne 'Merlusine', 25 octobre 1618; MC/ET/XXIX/137; fol. IIII/XX/VI
    - Apprentissage concernant Thomas Perrin, graveur, 3 novembre 1618; MC/ET/XXIX/137; fol. IIII/C/XXIII
      contrat d'apprentissage; Perrin, Thomas
    - Quittance concernant les Filles-pénitentes, rue Saint-Martin, 8 novembre 1618; MC/ET/XXIX/137; fol. IIII/C/XXXIII
    - Apprentissage avec François Touroude, serrurier, rue des 3 portes paroisse Saint-Etienne du Mont, 22 novembre 1618; MC/ET/XXIX/137
      contrat d'apprentissage; Touroude, François
    - Bail au Bois d'Arcy près Trappes par les religieuses de l'Humilité Notre-Dame dite de Longchamps d'une maison et terres leur appartenant, 24 novembre 1618; MC/ET/XXIX/137; fol. IIII/C/LV
    - Vente d'une lettre de maîtrise de macon donnée par le roi en faveur de la naissance de Madame sa fille de France, datée du 21-3-1618 à Pierre Allain, compagnon maçon rue du Sepulcre faubourg Saint-Germain des Prés, 3 décembre 1618; MC/ET/XXIX/137; fol. IIII/C/LXIIII
      acte de vente; Allain, Pierre
    - Quittance de rachat par les marguilliers de Fabrique Saint-Josse, 11 décembre 1618; MC/ET/XXIX/137; fol. V/C/VI
    - Vente de coupes de bois leur appartenant à Notre-Dame de Vauvers, 16 décembre 1618; MC/ET/XXIX/137; fol. VI/C/I
    - ND de VAUVERS § Vente de terres, 5 octobre 1619; MC/ET/XXIX/137; fol. III/C/LXVI
    - SAVETIER (maître) PINSON (Nicolas) rue de la Savaterie proche l'ens. du moulinet paroisse Saint-Martial en la Cité, 11 octobre 1619; MC/ET/XXIX/137; fol. III/C/IIII/XX/III
      Pinson, Nicolas
  - Minutes. 1619, MC/ET/XXIX/138; registre
    - NOTRE DAME de VAUVERS ordre de Chartreuse § Bail d'une maison rue de la Vieille Drapperie, du côté du Palais, 17 janvier 1617; MC/ET/XXIX/138; fol. XXIX
    - VIENNE (Abb. Saint-Pierre de) § Procuration pour recevoir les revenus de l'Abbé Saint-Pierre de VIENNE, 29 janvier 1617; MC/ET/XXIX/138; fol. XLVI
      procuration; Vienne, Abb. Saint-Pierre de
    - LE BOUC (Maurice) sergent à verge, priseur vendeur de biens au Chat. § Inventaire après décès de Maurice LE BOUC à la requête de Margte GIRARD, sa veuve 4 enfants, 14 février 1617; MC/ET/XXIX/138; fol. XLIX
      inventaire; Le Bouc, Maurice
    - ND de VAUVERS § Bail 9 ans par les Chartreux d'une maison leur appartenant au bout du Pont au Changeur, vis à vis la tour du Gd Châtelet, joignant une autre maison appartenant aud. religieux, 6 mars 1617; MC/ET/XXIX/138; fol. LXXVII; fol. LXXIX
    - ND de VAUVERS § Bail d'une maison rue Saint-Martin enseigne du pressoir d'or aux religieux appartenant, 8 mars 1617; MC/ET/XXIX/138; fol. IIII/XX/IX
    - AUZANNET (Barthélemy) avocat en Parlement § Présence de Barthélemy AUZANNET au mariage de Pr. ISAMBERT avec Catherine DISSIER, 22 avril 1617; MC/ET/XXIX/138; fol. IIII/XX/XIII
      contrat de mariage; Auzannet, Barthélemy
    - (le) MESNIL LE ROI près Saint-Germain en Laye § T.N. d'une maison à MESNIL LE ROI, 13 mai 1617; MC/ET/XXIX/138; fol. CXII
    - BARBETTE (rue) § Bail de maison, 24 mai 1617; MC/ET/XXIX/138; fol. CIII
    - MENUISIER Apprentissage § Apprentissage, durant 2 ans de Martin ROGER, menuisier à la porte Saint-Marcel avec Adrien EDMOND, maître menuisier proche la porte Saint-Marcel, 6 juin 1617; MC/ET/XXIX/138; fol. VI/XX/IX
      contrat d'apprentissage; Roger, Martin; Edmond, Adrien
    - ND de VAUVERS § Bail d'une maison rue Serpente appartenant aux religieux; idem maison rue Hautefeuille, 7 juin 1617; MC/ET/XXIX/138; fol. VI/XX/XI; fol. VI/XX/XIII
    - HAUTEFEUILLE (rue) maison appartenant aux Chartreux § Bail, 9 juin 1617; MC/ET/XXIX/138
      bail; Hautefeuille, rue
    - GARDON (François) marchand lab. à Froisse Rival paroisse d'Usson en Auvergne logé rue des Amandiers paroisse Saint-Et. du Mont § Testament de François GARDON Inhumé en l'église Saint-Etienne du Mont, 10 juin 1617; MC/ET/XXIX/138; fol. VI/XX/XVI
      testament; Gardon, Francois
    - CHARPENTIERS (Association) § Association entre Jh. EVERARD et Fr. MALLET C/ons/ charpentiers pour les travaux entrepris au monastère des CARMES DE CHAUSSES de Charenton, 19 juin 1617; MC/ET/XXIX/138; fol. VII/XX/III
      acte de société; charpentier
    - MERCIER REGNAULT (Denis) § Inventaire de boutique, 29 juin 1617; MC/ET/XXIX/138; fol. VII/XX/XVIII
      inventaire; Regnault, Denis
    - DELAHAYE (Antoinette) ép. Nicolas Toquet maître barbier chirurgien demeurant carrefour Saint-Etienne du M/t/ § Testament d'Antoinette DELAHAYE Inhumée en l'église Saint-Etienne du Mont, devant l'image de la Vierge Marie, 4 août 1617; MC/ET/XXIX/138; fol. IX/XX/XI
      testament; Delahaye, Antoinette
    - CALENDRE (rue de la) enseigne de la cloche § Bail, 17 août 1617; MC/ET/XXIX/138; fol. II/C/II
    - PLATRIERE (rue) au pressoir d'or § Bail de maison appartenant aux Chartreux autre maison bâtie de neuf derrière la grande maison du pressoir d'or [NOTRE DAME de VAUVERS], 22 août 1617; MC/ET/XXIX/138; fol. II/C/VI VIII
    - TOURNELLE (rue de la) proche le port Saint-Bernard à l'ens. du dessus de la porte l'image Notre Dame, en pierre § Bail, 29 août 1617; MC/ET/XXIX/138; fol. II/C/XXVIII
      bail; Tournelle, rue de la
    - ILE sur le Seine vis à vis les minimes de Nigeon appellée ' les Prés de Longchamps § Bail de prés au bas de l'ILE sur la Seine, 2 septembre 1617; MC/ET/XXIX/138; fol. II/C/XXXV
    - HACQUEVILLE (Leger) marchand libraire relieur de livre § Apprentissage avec Leger HACQUEVILLE, 14 septembre 1617; MC/ET/XXIX/138; fol. II/C/XXXIX
      contrat d'apprentissage; Hacqueville, Leger
    - LOUVART (Claude) maître menuisier fg Saint-Marcel § mariage de .. fils de Louis L. du même état avec Marguerite CRETTE, fille de Sirot C. compagnon teinturier en bon teint, 22 septembre 1617; MC/ET/XXIX/138; fol. II/C/XLIII
      contrat de mariage; Louvart, Claude
    - QUAI AUX FOINS ayant issue r. de la Mortellerie § Bail d'une maison située QUAI AUX FOINS appartenant aux religieuses de Long champs, 18 octobre 1617; MC/ET/XXIX/138; fol. II/C/LXXIII
    - PERIER (Mathurin) marchand au Châtelet place Maubert § Bail d'un jeu de paume du cheval blanc, 5 novembre 1617; MC/ET/XXIX/138; fol. II/C/IIII/XX/
      bail; Perier, Mathurin
    - ND de VAUVERS ordre de Chartreuse § Transaction pour régler un procès au sujet d'une maison appartenant aud. couvent situé rue Hautefeuille, 9 décembre 1617; MC/ET/XXIX/138; fol. III/C/XXXIX
    - TABLEAUX § Inventaire de Charles DENAYN maître passeur en ponts et ports, 18 décembre 1617; MC/ET/XXIX/138; fol. III/C/XLIX
      inventaire
    - Notre Dame de VAUVERS § Bail de biens lui appartenant situés en divers lieux, 21 décembre 1617; MC/ET/XXIX/138; fol. III/C/LX
    - POUSSIN (Vincent) cordonnier fg Saint-Marcel r. d'Allen paroisse Saint-Médard 38 ans § mariage de Vincent POUSSIN fils de Galien P. marchand à Blois avec Marguerite PERIAU, fille de Jehan P. sergent d'une Compagnie, détenu en la Citadelle de Metz, 27 décembre 1617; MC/ET/XXIX/138; fol. III/C/LXV
      contrat de mariage; Poussin, Vincent
  - Minutes. 1620, janvier - 23 septembre, janvier - 23 septembre 1620; MC/ET/XXIX/139; registre
    1620, janvier à août et 23 septembre.
    - LEFEBURE (Jehan) avocat en Pt demeurant à Troyes § Quittance de rentes par Jehan LEFEBURE en son nom et procureur de Marie L. sa soeur ép. de Joachim NEVELET sr du Russeau, 23 janvier 1620; MC/ET/XXIX/139; fol. XXII
      quittance; Lefebure, Jehan
    - Bail d'une maison des Juifs rue Maubué à l'image Saint-Louis, 29 janvier 1620; MC/ET/XXIX/139; fol. XL
      bail; Maubué, rue
    - Mise en apprentissage 4 ans par Ja. PASTUREAU compagnon charpentier, de Sulpice P. son frère, 24 ans, avec Jean. ALAIN maître plombier fontainier rue de la Juifverie paroisse Saint-Martial, 29 janvier 1620; MC/ET/XXIX/139; fol. XXXVIII
    - ND de VAUVERS § Bail d'une maison devant et à l'opposite de la porte du Palais à l'enseigne du Dieu d'Amour, 30 janvier 1620; MC/ET/XXIX/139; fol. XLV
    - ND de VAUVERS § Bail par les religieux de ND de VAUVERS du droit de travers et gouvernail de la chaussée de Chalvanne sur la Seine pour les bateaux allant dud. Ch. et Bougival, 6 février 1620; MC/ET/XXIX/139; fol. LXIII
    - ROUMARU (Bernardine) ep. Antoine TACONET maître fourbisseur d'armes § Testament de Bernardine ROUMARU inhumée au Cimetière des Innocents au lieu de sont ses enfants, 10 février 1620; MC/ET/XXIX/139; fol. LXVIII
      testament; Roumaru, Bernardine
    - COLLET (Isaac) tailleur de pierre r. des Gravilliers paroisse Saint-Nicolas-des-Champs§ mariage de. .. fils de Samson C. procureur fiscal de la terre et seigneurie de Sougnolles en Normandie avec Michelle DOUYNET, 22 février 1620; MC/ET/XXIX/139; fol. CXII
      contrat de mariage; Collet, Isaac
    - BUCHERIE (rue de la) enseigne de la tete noire § Bail, 23 février 1620; MC/ET/XXIX/139; fol. CXVI
      bail; Bûcherie (rue de la)
    - LEFEBURE (Christofle) avocat au siège présidial de Troyes § Transaction entre Christofle LEFEBURE et Jh. LEFEBURE avocat en parlement, demeurant à Troyes, 26 février 1620; MC/ET/XXIX/139; fol. CXVIII
      accord; Lefebure, Christofle
    - BOUGIVAL § Titre Nouvel, 28 février 1620; MC/ET/XXIX/139; fol. VI/XX/II
    - Quittance par Jehan Delespine, maître charpentier aux pauvres écoliers écossais de la fondation Ja. de Bethune, archer. de Glascon, ambassadeur pour le Roi d'Ecosse pour travaux faits en leur maison rue des Amandiers, 30 mars 1620; MC/ET/XXIX/139; fol. II/C/XXXIII
      quittance; Delespine, Jeh.
    - Marché de construction pour une maison rue de la Juifverie [Juiverie] enseigne de la corne de cerf conclu par Jehan Gobelin juré en maçonnerie., 8 mai 1620; MC/ET/XXIX/139; fol. III/C/XXVI
      marché; Juifverie, rue de la
    - ND de VAUVERS § Bail d'une maison gde rue du fg Saint-Jacques appartenant aux religieux, 8 mai 1620; MC/ET/XXIX/139; fol. III/C/XXIIII
    - ND de VAUVERS § Bail d'une maison gde rue du fg Saint-Jacques enrg de l'image Saint-Jacques, appartenant aux Chartreux, 13 mai 1620; MC/ET/XXIX/139; fol. III/C/XLIIII
    - ST JACQUES (gde rue du fg) à l'image Saint-Jacques § Bail d'une maison appartenant aux Chartreux, 13 mai 1620; MC/ET/XXIX/139; fol. III/C/XLIIII
      bail; St Jacques, gde rue du fg
    - ND de VAUVERS § Bail pour 6 ans par les religieux à Gilles HARDEL [Marel] maître faiseur d'instrument de musique d'une boutique leur appartenant appellée la maison du dieu d'Amour au coin de la rue de la V. Drapperie grande rue du faubourg Saint-Jacques., 14 mai 1620; MC/ET/XXIX/139; fol. III/C/XLVI
    - ST JACQUES (gde rue du fg) maison ou dieu d'Amon appartenant aux Chartreux § Bail à Gilles MAREL m/r/ faiseur d'instruments de musique, 14 mai 1620; MC/ET/XXIX/139; fol. III/C/XLVI
    - DELACROIX (Denise) Vve Theodore Daniel auditeur en la Ch. des Comptes r. de la Juiverie paroisse de la Magdelaine § Testament de Denise DELACROIX; - son corps inhumé vis à vis l'autel de la chap. N.D. en l'égl. Saint-El. demeurant hors la clôture; - son coeur en l'égl. de la Magd. sa p/ss/, vis à vis du g/d/ autel ds le coeur, 23 mai 1620; MC/ET/XXIX/139; fol. III/C/LXXIII
      testament; Delacroix, Denise
    - MENETOU/Cher (terre et seigneurie de) en Berry § Desistement du droit de bail de la terre de terre et seigneurie de MENETOU/Cher; Bail, 13 juin 1620; MC/ET/XXIX/139; fol. IIII/C/XXVII; fol. IIII/C/XXVI
    - FRENICLE (Denise) § Réception de Denise FRENICLE fille de Bernard F. Gén/l/ en la Cour des monnaies en l'abb. de Longchamps, 6 août 1620; MC/ET/XXIX/139; fol. V/C/XXVII
      Frenicle, Denise
    - ND de VAUVERS § Bail de maison rue au Plâtre appartenant aux Chartreux, 12 août 1620; MC/ET/XXIX/139; fol. V/C/XXXVIII
    - ST GERMAIN EN LAYE (prieuré) en l'Egl. de Macon § Inventaire de titres, 22 août 1620; MC/ET/XXIX/139; fol. V/C/LXIX
      inventaire; St Germain en Laye, prieuré
    - DECOMBES (Pierre) marchand bourgeois de Paris demeurant au Marché Neuf paroisse Saint-G. le V. § Testament, 23 août 1620; MC/ET/XXIX/139; fol. V/C/LXXIIII
      testament; Decombes, Pierre
    - DUPRÉ (Jacques) marchand papetier bourgeois de Paris rue Galande à l'image Saint-Pierre § Testament de Jacques DUPRÉ Inhumé à Saint-Séverin, 25 avril 1630; MC/ET/XXIX/139; fol.I/C/IIII/XX/IIII
      testament; Dupré, Jacques
  - Minutes. 1621, MC/ET/XXIX/140; registre
    - SEGUIER (Marguerite) § Réception de Marguerite SEGUIER fille de Jeh. S. ev. en Pt au monastère de l'Humilité ND dite de Longchamp, 16 janvier 1621; MC/ET/XXIX/140; fol. XXV
      Seguier, Marguerite
    - MONTHOLON (Jh. de) conseiller au Châtelet de Pis § Rentes, 15 février 1621; MC/ET/XXIX/140; fol. IIII/XX/III
      Montholon, Jh. de
    - BRESLAY (René de) ev. de Troyes abbé de Saint-Serge d'Angers demeurant en son hôtel hors la porte Saint-Michel § Rentes, 19 février 1621; MC/ET/XXIX/140; fol. IIII/XX/XIX
      Breslay, René de (15..-1641); évêque
    - ND de VAUVERS § Bail à Adrian HUREL maître vitrier d'une maison rue Saint-Martin enseigne du pressoir d'or, 10 mars 1621; MC/ET/XXIX/140; fol. VII/XX/V
      bail; Hurel, Adrian
    - ST MARTIN (rue) au pressoir d'or § Bail d'une maison rue Saint-MARTIN appartenant aux Chartreux, 10 mars 1621; MC/ET/XXIX/140; fol. VII/XX/V
    - BOUTEILLES de Normandie § marché, 21 mars 1621; MC/ET/XXIX/140; fol. VIII/XX/I
    - BEAULIEU (prieuré) ordre de Saint-Augustin § Proc. ad. resignondum, 24 mars 1621; MC/ET/XXIX/140; fol. VIII/XX/IX
    - ND de VAUVERS § Bail d'une maison rue Saint-Martin appartenant aux religieux de ND. de VAUVERS, 29 mars 1621; MC/ET/XXIX/140; fol. VIII/XX/XII
    - ST MARTIN (rue) § Bail d'une maison appartenant aux Chartreux, 29 mars 1621; MC/ET/XXIX/140; fol. VIII/XX/IX
    - JOHANNET (Nicolas) maître vitrier b de P. Place Maubert, maison de la Crosse § Rentes, 16 avril 1621; MC/ET/XXIX/140; fol. II/C
      Johannet, Nicolas
    - OURLIER (Jean) maître fondeur en terre et sable § Apprentissage chez. .., 1er mai 1621; MC/ET/XXIX/140; fol. II/C/XXIIII
      contrat d'apprentissage; Ourlier, Jean
    - SERRURIER (maître) DUFRAYER (Philippe) § Apprentissage, 11 mai 1621; MC/ET/XXIX/140; fol. II/C/ LV
      contrat d'apprentissage; Dufrayer, Philippe
    - DUFRAYER (Philippe) maître serrurier rue de Montmorency § Apprentissage chez .., 18 mai 1621; MC/ET/XXIX/140; fol. II/C/LV
    - VITRIERS (Communaute des) § Contrat de parachevement d'apprentissage pour Jean MALLET 19 ans, fils de Charles M. demeurant à Dreux. Acte conclu par plusieurs maîtres de la communauté, 19 mai 1621; MC/ET/XXIX/140; fol. II/C/LXII
      contrat d'apprentissage; Mallet, Jean; Mallet, Charles
    - DELARIVIERE (Antoine) imprimeur en taille douce § Déclaration, 25 mai 1621; MC/ET/XXIX/140
      déclaration; Delariviere, Antoine
    - PINART (Magdelaine) ép. Charles de Pamelay vidame de Normandie seigneur de Pazeron y demeurant prés Montfort Lamaury § Quitt. par Magdelaine PINART héritière par ben. d'inventaire de Claude P. chevalier conseiller secrétaired'Etat et Marie de LAUBESPINE, sa femme à Claude PINART, son frère., 18 juillet 1621; MC/ET/XXIX/140; fol. III/C/IIII/XX/I
      inventaire; quittance; Pinart, Magdelaine
    - ALLAIN (Jean) maître plombier fontainier r. de la Juifverie § Accords entre les héritiers de Jh. COURLIN, Procureur au Parlement de Rennes à cause de Geneviève GOURLIN, sa femme, 31 juillet 1621; MC/ET/XXIX/140; fol. IIII/XX/XII
      accord; Allain, Jean
    - ND de VAUVERS ordre de Chartreuse § Bail d'une maison rue de la V. Pelleterie, enseigne des 3 Rois, appartenant aux Chartreux, 1er septembre 1621; MC/ET/XXIX/140; fol. IIII/C/LIII
    - QUEHOU (fr. Théopile) de Morlaix en Bretagne novice au couvent des Récollets au fg Saint-Martin § Testament de fr. Théopile QUEHOU appelée ds le monde Jh. QUEHOU, fils de Jacques Q. habitant de Morbiers en lasse Bretagne, avant de faire profession aud. couvent, 2 septembre 1621; MC/ET/XXIX/140; fol. IIII/C/LVI
      testament; Quehou, Fr. Théopile
    - MAUPIN (Marie de) Vve Charles Chanlvin Secret. de la chambre du roi demeurant à Abbeville paroisse Saint-Nicolas fondée en l'égl. Saint-Wulfron § Testament de Marie de MAUPIN Inhumée en couvent des Chartreux d'Abbeville, 18 septembre 1621; MC/ET/XXIX/140; fol. IIII/C/IIII/XX/
      testament; Maupin, Marie de
    - CALANDRE (rue de la) enseigne de la cloche § Bail de maison, 23 septembre 1621; MC/ET/XXIX/140; fol. V/C/IIII
    - PERROCHEL (Agnès) § Réception de Agnès PERROCHEL fille de Charles PERROCHEL sr de Grand champ, Conseiller aux Conseils d'Etat et Privé, grand audiencier de France demeurant rue des Barrés paroisse Saint-Gervais en l'abbé de Longchamps lez Saint-Cloud, 23 septembre 1621; MC/ET/XXIX/140; fol. V/C/VI
      Perrochel, Agnès
    - COLLART (Pierre) Abbé de Notre-Dame de Reclus près Sezanne en Brie § Transaction, 20 octobre 1621; MC/ET/XXIX/140; fol. V/C/LXIIII
      accord; Collart, Pierre
    - FOIRE Saint-Germain § Vente d'une loge ds la FOIRE Saint-Germain rue de la lingerie, 18 novembre 1621; MC/ET/XXIX/140; fol. V/C/IIII/XX/XVI
    - VANVES près Paris § Titre Nouvel, 21 décembre 1621; MC/ET/XXIX/140; fol. VI/C/XXXV; fol. XXXVI
  - Minutes. 1622, MC/ET/XXIX/141; registre
    - PRÉVOST (Jean) maître peintre r. des Arcis § Quitt. à Jh. ALLAIN maître plombier fontainier rue de la juifverie paroisse Saint-Martial en la Cité pour travaux de peinture faite par lui en plusieurs maisons, 19 janvier 1622; MC/ET/XXIX/141; fol. XLII
      quittance; Prévost, Jean
    - ST MARTIN (rue) enseigne du miroir § Echange, 4 février 1622; MC/ET/XXIX/141; fol. LXXIIII
      échange; St Martin, rue
    - Vente de parchemins facon de Berry, 4 février 1622; MC/ET/XXIX/141; fol. LXXIII
    - COUTANCE (Cath. ND. de) chapelle du Saint-Esprit § Cession de droit de bail, 7 février 1622; MC/ET/XXIX/141; fol. LXXIX
      transport de droits; Coutances (Manche)
    - BARBANCON (Louis) de chevalier seigneur de Gagny, Varennes demeurant de son château de V. près Noyon § Attestation de service de son secrétaire, 9 mars 1622; MC/ET/XXIX/141; fol. VIII/XX/VI
      attestation; Barbanson, Louis de
    - ROLLET (Claude) + tailleur de pierre § Parachèvement d'apprentissage de Savetier de son fils, 10 mars 1622; MC/ET/XXIX/141; fol. IIII/XX/XII
      contrat d'apprentissage; Rollet, Claude
    - MOUFFETARD (rue) coin rue Pierre Argis § Bail de maison, 14 mars 1622; MC/ET/XXIX/141; fol. VIII/XX/XIIII
      bail; Mouffetard, rue